【裁判字號】    99,交簡上,126
【裁判日期】    990621
【裁判案由】    過失傷害
【裁判全文】
臺灣板橋地方法院刑事判決           99年度交簡上字第126號
上  訴  人  甲○○
（即被告）
上列上訴人即被告過失傷害案件，不服本院99年度交簡字第554
號中華民國99年4 月8 日第1 審判決（聲請簡易判決處刑案號：
99年度偵字第537 號），提起上訴，管轄第2 審之本院合議庭判
決如下：
    主  文
上訴駁回。
甲○○緩刑參年。
    事實及理由
一、本案經管轄第2 審之本院合議庭審理結果，認原審以被告犯
    刑法第284 條第2 項前段業務過失傷害罪，判處有期徒刑3
    月，如易科罰金，以新臺幣1 千元折算1 日，其認事用法及
    量刑均無不當，應予維持，茲引用如附件原審判決書記載之
    事實、證據及理由。
二、被告上訴意旨略以：承認有檢察官所聲請簡易判決處刑之事
    實，之前我有要和解，但金額談不攏；我想跟告訴人和解，
    現在已經與告訴人和解；請從輕量刑等云云。
三、經查：
(一)、原審認定被告以駕車載客為業，為從事業務之人，認被告所
    為，係犯刑法第284 條第2 項前段業務過失傷害罪，且認被
    告肇事後，在未經有偵查權之機關或公務員發覺前，主動向
    到場處理交通事故之警員承認其為肇事者而接受裁判，符合
    刑法第62條前段自首之減刑要件，並審酌被告駕駛營業自小
    客車，轉彎時未讓直行車先行，並跨越禁止變換車道線行駛
    ，過失程度非輕，兼衡告訴人丙○○所受傷害及被告尚未與
    告訴人達成和解等一切情狀，援引刑事訴訟法第449 條第1
    項、第3 項、第454 條第2 項，刑法第284 條第2 項前段、
    第62條前段、第41條第1 項前段，刑法施行法第1 條之1 第
    1 項、第2 項，逕以簡易判決量處有期徒刑3 月，並諭知易
    科罰金之折算標準，其認事用法並無違誤，量刑亦屬妥適。
(二)、是按法官於有罪判決中，究應如何量處罪刑，均為實體法賦
    予審理法官刑罰之裁量權事項，法官行使此項裁量權，自得
    依據個案情節，參酌刑法第57條所定各款犯罪情狀之規定，
    於該法定刑度範圍內，基於合義務性之裁量，量處被告罪刑
    。質言之，法官為此量刑之裁量權時，除不得逾越法定刑或
    法定要件外，尚應符合法規範之體系及目的，遵守一般有效
    之經驗及論理法則等法律原則，亦即應兼顧裁量之外部及內
    部性，如非顯然有裁量逾越或裁量濫用之違法情事，自不得
    任意指摘為違法。關於量刑之裁量權，乃憲法所保障法官獨
    立審判之核心，法院行使此項裁量權，亦非得以任意或自由
    為之，仍應受一般法律原理原則之拘束，即仍須符合法律授
    權之目的、法律秩序之理念、國民法律感情及一般合法有效
    之慣例等規範，尤其應遵守比例原則及平等原則之意旨，否
    則即可能構成裁量濫用之違法。亦即如非有裁量逾越或裁量
    濫用之明顯違法情事，自不得擅加指摘其違法或不當，即使
    上級法院對下級法院裁量權之審查，亦應同此標準，此不僅
    在保障法官不受任何制度外之不當干涉，更保障法官不受制
    度內的異質干涉，此方符憲法第80條所宣示獨立審判之真義
    。本院審理結果認為：原審判決於量刑時，已審酌被告駕駛
    營業自小客車，轉彎時未讓直行車先行，並跨越禁止變換車
    道線行駛，過失程度非輕，兼衡告訴人丙○○所受傷害及於
    原審判決前仍未與告訴人達成和解等之一切情狀，於法定刑
    1 年以下有期徒刑、拘役或銀元1 千元之範圍內，量處被告
    有期徒刑3 月，如易科罰金，以1 千元折算1 日，核符前述
    憲法比例原則及平等原則之要求，原審刑罰裁量權之行使實
    無違法不當之處，量刑尚屬妥適，上訴為無理由，且原判決
    復無違法或不當之處，依法應駁回上訴。
四、末查，被告前未曾因故意犯罪受有期徒刑以上刑之宣告，此
    有本院99年6 月9 日言詞辯論終結日查悉之臺灣高等法院被
    告前案紀錄表在卷可參，其於本件中因一時不慎，致罹刑典
    ，惟犯後尚能坦承犯行，且在本件上訴審程序終於與告訴人
    丙○○達成調解履行賠償條件，有調解書以及匯款單在卷可
    查，本院因認被告經此偵審科刑程序後，應知惕勵，信無再
    犯之虞，是以前開對其所受宣告之刑，應以暫不執行較為適
    當，爰依刑法第74條第1 項第1 款之規定，併予宣告緩刑3
    年，以啟自新。
據上論斷，應依刑事訴訟法第455 條之1 第1 項、第3 項、第36
4 條、第368 條、第373 條，刑法第74條第1 項第1 款，判決如
主文。
本案由檢察官乙○○聲請本院以簡易判決處刑，經檢察官黃佳權
到庭執行職務。
中    華    民    國    99    年    6     月    21    日
                  交通法庭審判長法  官  鄭水銓
                                法  官  謝梨敏
                                法  官  黎錦福
上列正本證明與原本無異。
不得上訴。
                                書記官  蔡麗春
中    華    民    國    99    年    6     月    21    日
附錄本案論罪科刑法條全文：
中華民國刑法第284 條第2 項
（過失傷害罪）
因過失傷害人者，處6 月以下有期徒刑、拘役或5 百元以下罰金
，致重傷者，處1 年以下有期徒刑、拘役或5 百元以下罰金。
從事業務之人，因業務上之過失傷害人者，處1 年以下有期徒刑
、拘役或1 千元以下罰金，致重傷者，處3 年以下有期徒刑、拘
役或2 千元以下罰金。
=======================================================
附件：

司法院資訊處製作；財團法人民間司法改革基金會備份。
